TIAGO O. DE FARIAS

ANALISTA / DESENVOLVEDOR DE SISTEMAS

NASCIMENTO

12/09/1985, Passo Fundo / RS

CONTATO



51 9 9292 2705



51 9 8655 2917

E-MAIL

tiago.farias.poa@gmail.com

REDES SOCIAIS

github.com/tofarias bitbucket.org/tiagofarias tiagoodefarias.wordpress facebook.com/laravelrgs linkedin.com/in/tiago-farias1985

ENDEREÇO

R. Dr José Bento Corrêa, 545 B. Protásio Alves, 91450-030 (próx. SESC Av. Protásio Alves) Porto Alegre, RS

HABILIDADES

Graphql	*	*	*	*	*	*	*	*	*	*
PHP 5 / 7	*	*	*	*	*	*	*	*	*	*
Laravel	*	*	*	*	*	*	*	*	*	*
TDD / BDD	*	*	*	*	*	*	*	*	*	*
S.O.L.I.D / GRASP	*	*	*	*	*	*	*	*	*	*
M.V.C	*	*	*	*	*	*	*	*	*	*
GIT/SVN	*	*	*	*	*	*	*	*	*	*
CakePHP	*	*	*	*	*	*	*	*	*	*
Linux	*	*	*	*	*	*	*	*	*	*
Oracle	*	*	*	*	*	*	*	*	*	*
Apigility	*	*	*	*	*	*	*	*	*	*
Zend Expressive	*	*	*	*	*	*	*	*	*	*

OBJETIVO

Atuar no desenvolvimento/análise de sistemas independente da linguagem de programação, banco de dados, levantamento de requisitos, métodos ágeis e também atuar na docência.

SOBRE MIM

Profissional com mais de 9 anos de experiência em desenvolvimento de software. Há alguns anos se empenha no estudo e aplicação de princípios S.O.L.I.D./GRASP e refatoração de código, mais recentemente tem se dedicado ao estudo de Domain-Driven design o qual também foi tema do trabalho de conclusão da pós-gradução. Polivalente, também realizou trabalho voluntário na faculdade como monitor nas disciplinas de Algoritmos e Programação/Java.

Desenvolvimento de Aplicações para

FORMAÇÃO

2018 - Hoje

Pós-Graduação Senac	Dispositivos Móveis
	Projeto e Desenvolvimento para Android Projeto e Desenvolvimento para IOS Projeto e Desenvolvimento Web Mobile Híbrido
2014 – 2016 Pós-Graduação UniRitter	Sistemas de Informação com Métodos Ágeis
	Tópicos principais: Práticas de Desenvolvimento Ágil, Design Patterns, Smells e Refatoring, Arquiteturas para Web, Testes Ágeis de Software, Gerência de Projetos, Agile Coaching e Mentoring. Título do Artigo: "Aplicação de Domain-Driven Design no Gerenciamento de GRU de Cronotacógrafo no Inmetro/RS". https://github.com/tofarias/artigo- ddd/blob/master/artigo/artigo-domain-driven- design.pdf Orientador: M.e. Guilherme Silva de Lacerda. Endereço: Rua Orfanotrófio, 555 - Alto Petrópolis, Porto Alegre/RS
2010 – 2013 Graduação Faculdades QI	Análise e Desenvolvimento de Sistemas
	Tópicos principais: Serviços para Web, Gestão de Projetos, Segurança de Software, Engenharia de Software, Desenvolvimento Java O.O. Endereço: Av. Julho de Castilhos, 435 - Centro,

Porto Alegre/RS

JavaScript * * * * * * * * * * * / JQuery

2008 – 2010 Técnico Faculdaed QI

Técnico em Informática

CERTIFICADOS / EVENTOS

Abril / 2017 iMasters Certified Professional PHP - Boas práticas http://certificacao.imasters.com.br/users/tiag o-oliveira-de-farias Agosto / 2017 **Zend Expressive - Microframework PHP** TreinaWeb Setembro / 2017 **BDD - Testes Guiados por Comportamento** TreinaWeb com Behat PHP Agosto / 2017 PostgreSQL - Desenvolvedor TreinaWeb Outubro / 2017 PostgreSQL - DBA TreinaWeb 2015 **TDC - The Developer's Conference** UniRitter 2012 Semana Acadêmica Faculdade QI Participou como painelista - PHP: Codeigniter e Lumine 2011 **Projeto Crescer CWI** Treinamento com SQL Server, .Net e Java 2011 Treinamento PHP Zend Framework Target Trust 2011 Trabalho voluntário

EXPERIÊNCIA

Faculdade OI

Desenvolvedor de Software

Atuando no cliente TicketLog com as linguagens PHP / ColdFusion / Java / Graphql, bancos de dados Oracle e Sybase. Trabalha em diversos projetos voltados a gestão de frota de veículos e despesas.

Programação

Monitoria na disciplina de Algoritmos e

Programador PHP

Focado no desenvolvimento de APIs REST (CORS, JWT) seguindo a especificação JsonApi.org. Desenvolve com o framework Lumen (Laravel) e Doctrine. Atua no projeto "Treina Fácil" software de "gamificação". Foi responsável por aplicar testes de integração e deploy com a ferramenta Jenkins e testes de carga com JMeter.

Programador PHP

Atuando em projetos do cliente banco John Deere.

Analista/Programador PHP

Alocado no cliente Inmetro. Atua principalmente com a linguagem PHP (CakePHP) e banco de dados Oracle no projeto Cronotacógrafo.

05/2018 - atual DBC Company

07/2017 - 04/2018 RZ2 Sistemas de Gestão

05/2017 - 06/2017 Ditech

03/2015 - 05/2017 AdvancedIT Realiza desde o levantamento de requisitos através de entrevistas com usuário, mapeamento de processos de negócio com BPMN (Bizagi) até a análise de impacto juntamente com os administradores de banco de dados.

Analista de Sistemas

Atuou no desenvolvimento de sistema web interno que tem por objetivo gerenciar contratos e faturas das obras. O módulo de faturas é carregado com informações da base de dados (SQL Server) gerenciada pelo sistema da TOTVS: RM e Fluxos. Desenvolveu com PHP (Laravel), TDD, Git, em ambiente linux juntamente com banco de dados MySql.

Programador PHP

Atuou principalmente com a linguagem PHP. Responsável por desenvolver soluções para o produto Qualitor e seus módulos. Realizava análise de requisitos, documentação de projeto, desenvolvimento com TDD.

Técnico em Informática

Ingressou mediante concurso público, atuando na manutenção de computadores nos escritórios municipais. Eventualmente desenvolveu programas em Java para auxiliar nas demandas do setor.

Programador PHP / .Net

Ingressou em abril/2011 no projeto "Crescer" da empresa CWI Software que ocorreu em São Leopoldo, o treinamento com duração de 2 meses envolveu as seguintes tecnologias: SQL Server 2008, ASP.Net, C Sharp, Java Web. Com o término do projeto "Crescer" continuou na empresa como estagiário trabalhando no suporte técnico na sede São Leopoldo com PHP/Zend Framework para o cliente "TUV Rheinland" e CodeIgniter para o cliente Terra, foi transferido para a unidade em Porto Alegre ingressando no projeto do cliente "Odebrecht", utilizando as tecnologias dotNet MVC e PL/SQL, após ingressou na equipe de desenvolvimento para o cliente SENAC/RS no projeto para desenvolver a intranet da empresa utilizando dotNET MVC e SqlServer 2008.

08/2013 - 03/2015Construtora Pelotense

01/2013 - 08/2013Constat

05/2012 – 12/2012 EMATER / ASCAR

05/2011 – 04/2012 CWI